臺灣彰化地方法院刑事判決　　　　　　　96年度易字第1098號
公　訴　人　臺灣彰化地方法院檢察署檢察官
被　　　告　甲○○
上列被告因竊盜案件，經檢察官提起公訴（96年度偵字第5804號
），本院判決如下：
    主  文
甲○○犯如附表所示之罪，各處如附表所示之刑。應執行拘役壹
佰貳拾日，如易科罰金，以新臺幣壹仟元折算壹日。
    犯罪事實
一、甲○○前曾因違反毒品危害防制條例案件，經本院於民國95
    年2 月20日以94年訴字第1981號判處有期徒刑11月確定，於
    95年12月1 日縮短刑期執行完畢。詎仍不知悔改，復各別基
    於為自己不法所有之意圖，於附表所示之時、地，以附表所
    示之方式，竊取附表所示丙○○（起訴書誤載為彭生金）、
    戊○、乙○○、丁○、己○○等人所有，如附表所示之物品
    。得手後，即將所竊得之物品售予不知情之資源回收商變賣
    現金供己花用殆盡。嗣於96年5 月24日因另案攜帶兇器竊盜
    案件為警查獲時，甲○○於有偵查權限之機關發覺其涉有附
    表編號1 至5 所示之竊盜行為前，主動向員警自首所涉犯如
    附表編號1 至5 所示竊盜犯行，並願接受裁判，而循線查獲
    全情。
二、案經彰化縣警察局鹿港分局報請臺灣彰化地方法院檢察署檢
    察官偵查起訴。
    理  由
一、本案被告所犯係屬刑事訴訟法第376 條第2 款所列之刑法第
    320 條第1 項之普通竊盜罪，本院爰依同法第284 條之1 之
    規定行獨任審判。次按被告以外之人於審判外之陳述，雖不
    符刑事訴訟法第159 條之1 至第159 條之4 之規定，而經當
    事人於審判程序同意作為證據，法院審酌該言詞陳述或書面
    陳述作成時之情況，認為適當者，亦得為證據。當事人、代
    理人或辯護人於法院調查證據時，知有第159 條第1 項不得
    為證據之情形，而未於言詞辯論終結前聲明異議者，視為有
    前項之同意，刑事訴訟法第159 條之5 定有明文。查本案全
    部卷證，公訴人、被告均不爭執其證據能力，本院復衡以該
    等供述證據作成時之情況，應為適當，是可認後述所引用證
    據之證據能力均無疑義，合先敘明。
二、上揭犯罪事實，業據被告甲○○於警、偵訊及本院審理時坦
    承不諱，核與被害人丙○○、戊○、乙○○、丁○、己○○
    於警詢中證述之失竊情節相符，並有竊案現場照片5 張在卷
    可稽，足認被告之自白均與事實相符，堪可採信。又被告於
    本院審理時供承：伊係因缺錢，始為本案竊盜犯行，並將竊
    得之物變賣得款花用等語，足認被告主觀上確有為自己不法
    所有之意圖甚明。綜上，本案事證明確，被告竊盜犯行洵堪
    認定。
三、核被告甲○○所為，均係犯刑法第320 條第1 項之普通竊盜
    罪。又被告如附表編號3 、4 所示之犯行，雖為同日竊取，
    惟其於本院審理時供稱：係因變賣白鐵金爐所得款項不敷花
    用，始又另行起意竊取電纜線等語（見本院卷第24頁），是
    被告如附表編號1 至5 所示之犯行，時間、地點並非密接，
    且係各別起意為之，自應予以分論併罰。又被告前因違反毒
    品危害防制條例案件，經本院於95年2 月20日以94年訴字第
    1981號判處有期徒刑11月確定，於95年12月1 日縮短刑期執
    行完畢等情，有台灣高等法院被告前案紀錄表1 份在卷可憑
    ，其於有期徒刑執行完畢後，5 年內故意再犯本件最重本刑
    為有期徒刑以上之5 罪，為累犯，均應依刑法第47條第1 項
    之規定加重其刑。再被告係於另案加重竊盜案件為警查獲時
    ，於有偵查犯罪職權之機關或個人發覺其如附表編號1 至5
    所示之竊盜犯罪前，於96年5 月24日主動向偵查其他案件之
    員警供承前開竊盜行為，且表示願接受裁判一節，有被告之
    警詢筆錄1 份在卷可考，爰依刑法第62條前段之規定減輕其
    刑，且上開刑罰有加重、減輕事由部分，均先加後減之。爰
    審酌被告正值壯年，竟均不思循正當途徑獲取財物，反因一
    時貪念，任意竊取他人財物，影響他人財產權，惟念其犯後
    能自首坦認犯行，態度尚稱良好，且所竊取之財物價值非鉅
    ，行竊之手段非屬暴力等一切情狀，分別量處如附表所示之
    刑，並定其應執行刑及諭知易科罰金之折算標準。
據上論斷，應依刑事訴訟法第299 條第1 項前段，刑法第320 條
第1 項、第47條第1 項、第62條前段、第41條第1 項前段、第51
條第6 款，刑法施行法第1 條之1 第1 項、第2 項前段，判決如
主文。
本案經檢察官莊佳瑋到庭執行職務。
中　　華　　民　　國　　96　　年　　8 　　月　　30　　日
                  刑事第一庭    法  官  胡宜如
以上正本證明與原本無異。
如不服本判決，應於判決送達後10日內，向本院提出上訴書狀，
上訴書狀應「敘述具體上訴理由」，並按他造當事人之人數附繕
本。「切勿逕送上級法院」。
告訴人或被害人對於判決如有不服具備理由請求檢察官上訴者，
其上訴期間之計算係以檢察官收受判決正本之日期為準。
中　　華　　民　　國　　96　　年　　8 　　月　　30　　日
                                書記官  蕭秀吉
附錄本案論罪科刑法條：
中華民國刑法第320條
意圖為自己或第三人不法之所有，而竊取他人之動產者，為竊盜
罪，處 5 年以下有期徒刑、拘役或 5 百元以下罰金。
意圖為自己或第三人不法之利益，而竊佔他人之不動產者，依前
項之規定處斷。
前二項之未遂犯罰之。
【附表】：
┌─┬──────┬──────┬──────┬────┬─────────────┬─────────────────┐
│編│  行 為 人  │  犯罪時間  │  犯罪地點  │被 害 人│   犯    罪    態    樣   │      應  科  處  罪  刑          │
│號│            │            │            │        │                          │                                  │
├─┼──────┼──────┼──────┼────┼─────────────┼─────────────────┤
│１│甲○○      │96年5 月6 日│彰化縣秀水鄉│丙○○  │徒手竊取白鐵板1 面（價值約│甲○○竊盜，累犯，處拘役貳拾日，如│
│  │            │下午1 時許  │馬興村雅興街│        │新臺幣【下同】500元）     │易科罰金，以新臺幣壹仟元折算壹日。│
│  │            │            │229 號前菜園│        │                          │                                  │
├─┼──────┼──────┼──────┼────┼─────────────┼─────────────────┤
│２│甲○○      │96年5 月上旬│彰化縣大村鄉│戊○    │徒手竊取白鐵材質金爐1 個  │甲○○竊盜，累犯，處拘役肆拾日，如│
│  │            │某日中午12時│加錫村詔安路│        │（價值約2000元，起訴書記載│易科罰金，以新臺幣壹仟元折算壹日。│
│  │            │許          │詔安宮前（起│        │為白鐵桶）                │                                  │
│  │            │            │訴書誤載為錫│        │                          │                                  │
│  │            │            │安路錫安宮）│        │                          │                                  │
├─┼──────┼──────┼──────┼────┼─────────────┼─────────────────┤
│３│甲○○      │96年5 月7 日│彰化縣彰化市│乙○○  │徒手竊取白鐵材質金爐1 個  │甲○○竊盜，累犯，處拘役貳拾日，如│
│  │            │中午12時許  │東芳里永芳路│        │（價值約600 元，起訴書記載│易科罰金，以新臺幣壹仟元折算壹日。│
│  │            │            │540 巷百姓公│        │為白鐵桶）                │                                  │
│  │            │            │媽祠前農田  │        │                          │                                  │
├─┼──────┼──────┼──────┼────┼─────────────┼─────────────────┤
│４│甲○○      │96年5 月7 日│彰化縣秀水鄉│丁○    │徒手竊取抽水馬達電纜線20公│甲○○竊盜，累犯，處拘役肆拾日，如│
│  │            │下午2 時許  │金興村番花路│        │尺（價值約2000元）        │易科罰金，以新臺幣壹仟元折算壹日。│
│  │            │            │79巷農田    │        │                          │                                  │
├─┼──────┼──────┼──────┼────┼─────────────┼─────────────────┤
│５│甲○○      │96年5 月8 日│彰化縣大村鄉│己○○  │徒手竊取白鐵板1 面（價值約│甲○○竊盜，累犯，處拘役參拾日，如│
│  │            │上午8 時許  │大橋村慶安路│        │1000元）                  │易科罰金，以新臺幣壹仟元折算壹日。│
│  │            │            │112號前農田 │        │                          │                                  │
└─┴──────┴──────┴──────┴────┴─────────────┴─────────────────┘
